【裁判字號】    92,簡上,37
【裁判日期】    921003
【裁判案由】    家暴（傷害）
【裁判全文】
臺灣基隆地方法院刑事判決                          九十二年度簡上字第三七號
    上  訴  人
    即  被  告  甲○○
                        住基隆.
右列上訴人因傷害（家暴）案件，不服本院基隆簡易庭九十二年度基簡字第四三號中
華民國九十二年三月五日第一審簡易判決（聲請案號：臺灣基隆地方法院檢察署九十
一年度偵字第三六七七號），提起上訴，本院管轄之第二審合議庭判決如左：
    主  文
上訴駁回。
    事實及理由
一、本案經本院審理結果，認原審簡易判決以被告係犯刑法第二百七十七條第一項之
    傷害罪，判處拘役參拾日，如易科罰金以參佰元折算壹日，其認事用法及量刑均
    無不當，應予維持，並引用原審簡易判決書所記載之事實、證據及理由。
二、上訴意旨略以：告訴人與被告為夫妻，告訴人原說當（第四）次來台與與被告團
    聚，並要求被告同意在台申請工作證，經核准完成，事後告訴人就以打工為由經
    常夜不歸宿，被告也於事發前向管區派出所報案，說明被告之妻即告訴人離家出
    走，行方不明，但管區均不願受理。告訴人於民國九十一年八月三十日晚上返家
    時，又拿其東西，即時要外出，被告才出手拉住告訴人，不願讓其再外出，被告
    絕無家暴之行為與動機，提起上訴，請求撤銷原判決云云。
三、上訴人即被告甲○○於本院第二審合議庭審理時坦承：「我確實有推她（指告訴
    人），．．．，我確實有與她拉來扯去，拉扯中也有拉扯到她的身體。．．．她
    要出去我要幫她把行李拿下來不要給她出去，所以才與她拉扯，不過我只有拉扯
    她的衣服，拉扯之間可能也有推到她。」（見本院九十二年九月十七日審判筆錄
    ），核與被告於偵訊時所供：「其把她（指告訴人）推回客廳，她就坐在沙發上
    。其推告訴人身體上半部，胸膛部位。」（見九十一年十一月十三日偵訊筆錄）
    等情相符，次查被告所供推告訴人身體上半部、胸膛部位，有與告訴人拉扯，拉
    扯中可能有推告訴人等情，此部分所述即與告訴人診斷證明書記載之部位並無不
    合，且有診斷證明書在卷可憑，綜上所述，被告應有傷害之犯行，是被告所辯，
    顯係避重就輕之詞，不足採信，事證明確，被告犯行洵堪認定。
四、核被告所為，係犯刑法第二百七十七條第一項傷害罪。原審審酌被告犯罪之動機
    係因家庭細故爭執而動手傷害，告訴人之傷害並不嚴重，被告迄未與告訴人達成
    和解等一切情狀，判處被告拘役三十日，並諭知易科罰金之折算標準，其認事用
    法並無違誤，量刑亦屬恰當，應予維持，被告上訴指摘原審簡易判決不當，為無
    理由，應予駁回。
據上論斷，應依刑事訴訟法第四百五十五條之一第一項、第三項、第三百六十八條、
第三百七十三條，判決如主文。
本案經檢察官林秋田到庭執行職務。
中      華      民      國    九十二    年      十      月      三      日
                                臺灣基隆地方法院刑事第四庭
                                    審判長  法  官  鄭  景  文
                                            法  官  王  翠  芬
                                            法  官  王  美  婷
右正本證明與原本無異。
本件判決不得上訴。
                                            書記官  賈  繼  藩
中      華      民      國    九十二    年      十      月      三      日
附錄論罪科刑法條：
刑法第二百七十七條
    傷害人之身體或健康者，處三年以下有期徒刑、拘役或一千元以下罰金。
    犯前項之罪因而致人於死者，處無期徒刑或七年以上有期徒刑；致重傷者，處三
    年以上十年以下有期徒刑。


司法院資訊處製作；財團法人民間司法改革基金會備份。
